【裁判字號】    95,聲,763
【裁判日期】    950616
【裁判案由】    返還擔保金
【裁判全文】
臺灣高雄地方法院民事裁定               95年度聲字第763號
聲  請  人  乙○○○
相  對  人  甲○○
上列當事人間聲請返還擔保金事件，本院裁定如下：
    主  文
聲請駁回。
    理  由
一、按應供擔保之原因消滅或供擔保人證明受擔保利益人同意返
    還者，法院應依供擔保人之聲請，以裁定命返還其提存物；
    此一有關訴訟費用擔保之規定，於其他依法令供訴訟上之擔
    保者準用之，民事訴訟法第104 條第1 項第1 款、第2 款及
    第106 條前段分別定有明文。此處所謂「供擔保之原因消滅
    」，於假扣押而提供擔保之情形，因係擔保債務人因假扣押
    所受之損害，故必待債務人無損害發生，或債權人之本案判
    決勝訴確定，或債權人已賠償債務人所生之損害時，始足當
    之。是以，如聲請人無法舉證證明供擔保之原因已消滅或受
    擔保利益人同意返還提存物者，法院自無從裁定准予返還提
    存物。
二、聲請意旨略以：聲請人與相對人間前因請求清償債款事件而
    涉訟，聲請人並遵本院民國93年度裁全字第412 號民事裁定
    ，為擔保假扣押，而提供新臺幣12萬元為擔保金，並以本院
    93年度存字第319 號提存書提存在案。茲因供擔保之原因已
    消滅，且相對人同意聲請人取回前開提存物，爰聲請准予返
    還提存物等語。
三、經查，聲請人之前揭主張，固據其提出本院93年度裁全字第
    412 號裁定、93年度存字第319 號提存書影本及同意書1 紙
    為證，惟查，聲請人提供擔保實施假扣押後，業經相對人聲
    請本院裁定限期命聲請人就其假扣押所欲保全執行之請求向
    管轄法院起訴，並經臺灣高等法院高雄分院裁定駁回聲請人
    之抗告而告確定，嗣因聲請人未於期限內起訴，相對人遂聲
    請撤銷本院93年度裁全字第412 號裁定獲准之事實，有本院
    93年度聲字第428 號、93年度裁全聲字第325 號及臺灣高等
    法院高雄分院93年度抗字第205 號裁定影本各1 份在卷可稽
    ，足見聲請人並未獲得本案勝訴判決，此外，聲請人復未提
    出證據證明相對人並未因上開假扣押而受損害或已賠償相對
    人所生之損害等情，自與民事訴訟法第104 條第1 項第1 款
    規定之要件不符。又聲請人提出之同意書上固有「甲○○」
    之簽名及印文，惟聲請人並未一併提出相對人之印鑑證明或
    其他足以證明該簽名及印文為真正之相關證據，且經本院發
    函通知聲請人於文到10日內補正，該函已於95年5 月15日送
    達，然聲請人迄未補正，此亦有本院95年5 月12日雄院隆民
    緯95聲763 字第763 號函及送達證書1 紙在卷可稽。從而，
    本件聲請人既無法證明供擔保之原因已消滅，或相對人確有
    同意返還提存物之意思，則揆諸前揭說明，自難認聲請人之
    聲請於法有據，應予駁回。
中    華    民    國    95    年    6     月    16    日
                  民事第六庭  法  官  鄭詠仁
正本證明與原本無異。
如不服本裁定應於送達後10日內向本院提出抗告狀，並繳納裁判
費新台幣1000元。
中    華    民    國    95    年    6     月    16    日
                              書記官  王雪招


司法院資訊處製作；財團法人民間司法改革基金會備份。
